# 场外衍生品交易名义本金如何计提坏账

提问人：kingsen307 时间：2016-08-31 09:25:06
交易背景：X有限公司（该公司系期货公司风险子公司，以下简称“公司”）分别与A公司和B公司签订了场外衍生品交易协议，某日A向公司支付了100W元，并通过OTC系统发出交易指令，随即公司将100W支付给了B，并同时向B发出交易指令（二次交易指令的标的物、金额均一致，公司的目的为赚取手续费价差，因为二次交易的标的物金额均一致，公司没有任何风险敞口）。 目前拟把公司支付给B的场外衍生品交易保证金作为其他应收款核算，期末坏账准备如何计提?此类交易的名义本金即其他应收款余额较大且未来可能会增加到亿元，如果只按照一般债权计提坏账准备，会导致公司巨额资产减值损失，从而形成亏损。

回答人：chenyiwei
该交易中的其他应收款和其他应付款是逐笔对应的，且如你所述“公司的目的为赚取手续费价差，因为二次交易的标的物金额均一致，公司没有任何风险敞口”，因此对此类保证金可以采用个别认定法，确定其坏帐准备金额为零。另外，公司虽然只是起到通道作用，不实质承担风险，但对交易性金融资产和负债仍应分别确认，不能抵销，对期末公允价值计量问题仍须关注。